【裁判字號】    97,易,410
【裁判日期】    971125
【裁判案由】    竊盜
【裁判全文】
臺灣花蓮地方法院刑事判決               97年度易字第410號
公  訴  人  臺灣花蓮地方法院檢察署檢察官
被      告  乙○○
                    （現於臺灣臺東戒治所戒治中）
上列被告因竊盜案件，經檢察官提起公訴（97年度偵字第4126號
），本院判決如下：
    主  文
乙○○犯竊盜罪，累犯，處有期徒刑肆月，如易科罰金，以新台
幣壹仟元折算壹日。
    事  實
一、乙○○前於民國83年間因強盜案件，經臺灣高等法院判處有
    期徒刑7年確定，於86年4月1日假釋出監。復又於88 年間因
    過失致人於死案件、違反毒品危害防制條例案件、竊盜案件
    、89年間因違反槍砲彈藥刀械管制條例案件、違反毒品危害
    防制條例案件，經分別判處有期徒刑6月、6月、1年、1 年5
    月、4 月確定。前開假釋並經撤銷與前揭過失致人於死、毒
    品、竊盜、槍砲部分接續執行，於95年10月7 日假釋出監，
    於96年7月4日假釋期滿執行完畢。詎復意圖為自己不法之所
    有，於97年5月14日14時許，在花蓮縣光復鄉大豐村260 號
    建物大門前，徒手竊取甲○○所有之角鐵20餘支，並以車號
    不詳之自小客車載運離開，於富源國中附近販售予不詳資源
    回收業者。嗣乙○○於其犯罪未經有偵查犯罪職權之公務員
    發覺前，主動向花蓮縣警察局鳳林分局警員自首供出上揭犯
    行而接受裁判。
二、案經花蓮縣警察局鳳林分局分局報告臺灣花蓮地方法院檢察
    署檢察官偵查起訴。
    理  由
一、證據能力部分：
    按被告以外之人於審判外之言詞或書面陳述，除法律有規定
    者外，不得作為證據。被告以外之人於審判外之陳述，雖不
    符前四條（指刑事訴訟法第159條之1至第159條之4）之規定
    ，而經當事人於審判程序同意作為證據，法院審酌該言詞陳
    述或書面陳述作成時之情況，認為適當者，亦得為證據。刑
    事訴訟法第159條第1項、第159條之5第1 項，分別定有明文
    。查被告於準備程序坦承犯行，經本院改以簡式審判程序審
    理並調查證據後，被告對於起訴之犯罪事實均為有罪之陳述
    及自白犯行，對於檢察官所提出被告以外之人於審判外之書
    面陳述筆錄及其他文書證據，均不爭執證據能力，足見本件
    審判外筆錄及文書具相當之可信性，均具證據能力。
二、認定犯罪事實之證據及理由：
    上揭事實，業據被告乙○○於偵查、審理中供認不諱，核與
    證人甲○○於警詢之證詞相符，並有現場照片2 張在卷可稽
    ，堪認被告自白與事實相符。本件事證明確，被告犯行洵堪
    認定。
三、核被告所為，係犯刑法第320條第1項之竊盜罪。被告有事實
    欄所載論罪科刑之執行情形，有臺灣高等法院被告前案紀錄
    表在卷可稽，其於5 年以內，再犯本件有期徒刑以上之罪，
    為累犯，應依刑法第47條第1 項規定加重其刑。又被告所為
    之竊盜犯行，係被告於偵查機關未發覺前主動供承始為查獲
    ，被告之警詢自白，符合自首規定，爰依刑法第62條規定減
    輕其刑，並依刑法第71條第1 項規定先加後減之。爰審酌被
    告坦承犯行，態度良好及被告犯罪之動機、目的、手段，犯
    罪所生之危害等一切情狀，量處如主文所示之刑，並諭知易
    科罰金之折算標準。
四、據上論斷，應依刑事訴訟法第284條之1、第299條第1項前段
    ，刑法第320條第1項、第47條第1項、第62條、第41條第1項
    ，刑法施行法第1條之1，判決如主文。
本案經檢察官羅美秀到庭執行職務。
中    華    民    國    97    年    11    月    25    日
                  刑事第四庭    法  官  蔡寶樺
以上正本證明與原本無異。
如不服本判決應於收受判決後10日內向本院提出上訴書狀，並應
應敘述具體理由。其未敘述上訴理由者，應於上訴期間屆滿後20
日內向本院補提理由書（均須按他造當事人之人數附繕本）「切
勿逕送上級法院」。告訴人或被害人如對於本判決不服者，應具
備理由請求檢察官上訴，其上訴期間之計算係以檢察官收受判決
正本之日期為準。
中    華    民    國    97    年    11    月    25    日
                                書記官
附錄本判決論罪之法律條文：
中華民國刑法第320條
意圖為自己或第三人不法之所有，而竊取他人之動產者，為竊盜
罪，處5年以下有期徒刑、拘役或5百元以下罰金。意圖為自己或
第三人不法之利益，而竊佔他人之不動產者，依前項之規定處斷
。前二項之未遂犯罰之。


司法院資訊處製作；財團法人民間司法改革基金會備份。
